【裁判字號】    95,台上,4364
【裁判日期】    950810
【裁判案由】    違反毒品危害防制條例
【裁判全文】
最高法院刑事判決            九十五年度台上字第四三六四號
    上訴人  台灣高等法院台中分院檢察署檢察官
    上訴人
    即被告  甲○○
                    （另案在台灣雲林監獄執行中）
    被  告  乙○○
                    （在押）
上列上訴人等因被告等違反毒品危害防制條例案件，不服台灣高
等法院台中分院中華民國九十五年五月三日第二審更審判決（九
十五年度上重更(一)字第六號，起訴案號：台灣彰化地方法院檢察
署九十四年度偵字第一一一三、一一一四、一一九七、一七七一
號），提起上訴，本院判決如下：
    主  文
上訴駁回。
    理  由
一、檢察官上訴部分：
按刑事訴訟法第三百七十七條規定，上訴於第三審法院，非以判
決違背法令為理由，不得為之。是提起第三審上訴，應以原判決
違背法令為理由，係屬法定要件。如果上訴理由狀並未依據卷內
訴訟資料，具體指摘原判決不適用何種法則或如何適用不當，或
所指摘原判決違法情事，顯與法律規定得為第三審上訴理由之違
法情形，不相適合時，均應認其上訴為違背法律上之程式，予以
駁回。本件原判決認定被告甲○○、乙○○及蘇菊江（原審另案
審理）基於共同販賣第一級毒品海洛因牟利之概括犯意聯絡，於
民國九十三年十二月初，由甲○○出資，向綽號「佳琪」之不詳
姓名男子販入海洛因，再以每公克海洛因摻入二點三公克葡萄糖
之比例予以混合後，分裝成小包，每小包重約零點三五公克，售
價新台幣（下同）一千元，並以0000000000號行動電
話為聯絡工具，與買受者議妥買賣條件後，即由甲○○、乙○○
或蘇菊江在彰化縣北斗鎮○○路三十五號甲○○之住處附近，或
前往同鎮鎮公所、醫院、學校、加油站、大賣場及遊藝場等附近
各處，先後售賣予曾美燕、顏瑞德、涂金安、高世賢、蔡志宏、
楊志偉、林延信，及綽號「文中」、「瓦斯」、「紅毛」、「鬍
鬚」、「南麻」、「阿文」、「阿全」、「阿安」、「眼鏡」及
「阿忠」等不詳姓名者，得款共二十三萬九千元。迄九十四年二
月二日十四時十五分許，乙○○在彰化縣北斗鎮○○路與中山路
口附近，售賣海洛因予蔡志宏時，為警查獲等情，爰撤銷第一審
之判決，改判仍論處被告等共同連續販賣第一級毒品罪刑（乙○
○為累犯），已綜合全部卷證資料，敘明其所憑之證據及認定之
理由，從形式上觀察，並無判決違背法令之情形存在。按刑法第
五十九條之酌量減輕其刑，係以犯罪之情狀顯可憫恕，認即宣告
法定最低度刑期，猶嫌過重者，即有其適用。原判決以被告等係
犯毒品危害防制條例第四條第一項之販賣第一級毒品罪，其法定
刑為死刑或無期徒刑，審酌被告等售賣毒品次數雖多，但每次交
易金額不大，情輕罰重，並綜合其犯罪一切情狀，認有值得憫恕
之處，即科以法定最低度刑，仍嫌過重，因依刑法第五十九條規
定酌減其刑，已於理由內詳加剖析論敘（見原判決第八面第三行
至第七行），核屬事實審法院職權裁量之事項，亦未有濫用權限
情形。檢察官上訴意旨執此爭辯，任意指摘為違法，與法律規定
得為第三審上訴理由之違法情形，不相適合，其上訴為違背法律
上之程式，應予駁回。
二、甲○○上訴部分：
查第三審上訴書狀，應敘述上訴之理由，其未敘述者，得於提起
上訴後十日內補提理由書於原審法院；已逾上述期間，而於第三
審法院未判決前，仍未提出上訴理由書狀者，第三審法院應以判
決駁回之，刑事訴訟法第三百八十二條第一項、第三百九十五條
後段定有明文。上訴人甲○○於九十五年五月三十日提起第三審
上訴，但其上訴書狀並未敘述上訴理由，迄本院未判決前，仍未
提出上訴理由書狀，其上訴自非合法，併應駁回之。
據上論結，應依刑事訴訟法第三百九十五條，判決如主文。
中    華    民    國  九十五  年    八    月    十    日
                      最高法院刑事第二庭
                          審判長法官  紀  俊  乾
                                法官  黃  正  興
                                法官  陳  東  誥
                                法官  郭  毓  洲
                                法官  韓  金  秀
      本件正本證明與原本無異
                                      書  記  官
中    華    民    國  九十五  年    八    月   十四   日
                                                      Ｑ


司法院資訊處製作；財團法人民間司法改革基金會備份。
